【裁判字號】    89,上易,2131
【裁判日期】    890705
【裁判案由】    傷害
【裁判全文】
臺灣高等法院刑事判決                          八十九年度上易字第二一三一號
    上  訴  人  臺灣板橋地方法院檢察署檢察官
    被      告  乙○○
右上訴人因被告傷害案件，不服臺灣板橋地方法院八十九年度易字第五七七號，中華
民國八十九年四月二十八日第一審判決（起訴案號：臺灣板橋地方法院檢察署八十八
年度偵字第二四五四九號）提起上訴，本院判決如左：
    主  文
上訴駁回。
    事  實
一、乙○○前以其妻張月梅名義投標購買原屬甲○○所有坐落於臺北縣新莊市○○路
    一五二巷三十六號一樓之房屋及基地所有權應有部分四分之一，經繳足價金而由
    臺灣板橋地方法院於民國（下同）八十八年五月二十五日發給不動產權利移轉證
    書後，於同年七月二十四日二十時許，前往上址甲○○住處，因甲○○未依約定
    搬遷事而與甲○○發生爭執，繼之竟基於普通傷害之犯意，出手毆打甲○○，致
    甲○○受有左眼眼皮瘀傷併結膜下出血及流鼻血之傷害。
二、案經甲○○訴請臺灣板橋地方法院檢察署檢察官偵查起訴。
    理  由
一、訊據被告乙○○雖坦承有在甲○○住處與之發生爭執及拉址之事實，但矢口否認
    有傷害之犯行，辯稱：因甲○○先向伊拿新台幣（下同）五萬元之搬遷費，然一
    個月後仍不依約搬家，伊要呂某還錢，呂某卻置之不理，就往房間裡面走，伊才
    拉住他要與他理論，且事後呂某又向伊拿了十萬元之搬遷費，若伊有毆打呂某，
    豈會再給呂某十萬元云云。惟查，前揭犯行業據告訴人甲○○於檢察官偵查及原
    法院審理中指訴甚詳，並有告訴人受傷之照片一幀，及分別記載告訴人「左眼眼
    皮瘀傷併結膜下出血」、「鼻血」之診斷證明書二紙附在偵查卷可稽；即被告於
    檢察官偵查及原法院審理中亦均坦承有與告訴人拉扯之情事。則被告應有於前述
    時地毆傷告訴人，已可認定。被告所辯：未毆打告訴人等語，顯係事後卸責之詞
    ，不足採信。次查，告訴人甲○○雖另指稱：被告有夥同另二位姓名年籍不詳之
    成年男子共同毆打伊云云。惟按，告訴人之告訴，係以使被告受刑事訴追為目的
    ，是其陳述是否與事實相符，仍應調查其他證據以資審認，最高法院五十二年台
    上字第一三００號著有判例。本案依告訴人提出之診斷證明書所載，告訴人所受
   之傷為「左眼眼皮瘀傷併結膜下出血」、「鼻血」，有如前述；以告訴人所受之
    傷僅有二處觀之，已難認係遭多數人共同毆打所致。況據告訴人甲○○在原審調
    查中指認所謂共同毆打伊之人即為到庭之證人鄭勝和及鄭安成二人；惟此情事立
    為證人鄭勝和、鄭安成所堅決否認；此外，又查無其他積極證據可資證明被告有
    與鄭勝和、鄭安成共同毆打告訴人之行為，揆諸前揭判例意旨，自不能單憑告訴
    人片面之指訴，即遽行推定證人鄭勝和、鄭安成有參與毆打告訴人之犯行。公訴
    人認被告有與另二位年籍姓名不詳之成年男子間，有共同犯意之聯絡及行為之分
    擔，應論以共同正犯等語，容屬誤會。本件事證明確，被告犯行堪以認定。
二、核被告傷害告訴人之身體，所為係犯刑法第二百七十七條第一項之傷害罪。
三、原審基此適用刑法第二百七十七條第一項、第四十一條、罰金罰鍰提高標準條例
    第一條前段、第二條之規定，並爰審酌被告犯罪之動機、目的、手段、告訴人所
    受傷害之程度，及被告犯後之態度等一切情狀，量處拘役伍拾日，並諭知拘役易
    科罰金折算標準，以參佰元折算壹日。其認定事實、適用法律及量處刑期均為妥
    適。公訴人依告訴人甲○○具狀請求上訴意旨略以：被告與告訴人固於八十八年
    六月十七日簽定同意書約定由被告給付十五萬元供告訴人遷離補償費用，惟該十
    五萬元實係告訴人以辦理自用住宅土地增值稅之退稅款遭被告取走，而被告僅付
    告訴人十五萬元，此有同意書在卷足稽，詎被告未依約定給付，竟夥仲眾欲施暴
    力迫使告訴人搬遷，而共同毆打告訴人，其行為囂張惡劣，目無國法，原判決僅
    量處輕刑，告訴人殊難甘服云云，指摘原判不當，並無理由，應予駁回。
據上論斷，應依刑事訴訟法第三百六十八條，判決如主文。
本案經檢察官柯晴男到庭執行職務。
中      華      民      國    八十九    年      七      月      五      日
                              臺灣高等法院刑事第十二庭
                                  審判長法  官  劉  景  星
                                        法  官  陳  志  洋
                                        法  官  陳  博  志
右正本證明與原本無異。
不得上訴。
                                        書記官  鄭  兆  璋
中      華      民      國    八十九    年      七      月      十      日
附錄：本案論罪科刑法條全文
刑法第二百七十七條第一項：
傷害人之身體或健康者，處三年以下有期徒刑、拘役或一千元以下罰金。


司法院資訊處製作；財團法人民間司法改革基金會備份。
